臺灣臺中地方法院刑事裁定
111年度聲字第2123號
聲  請  人  
即  受刑人  楊上卯



上列聲明異議人即受刑人因違反毒品危害防制條例案件，不服臺
灣臺中地方檢察署檢察官110年度執字第4917號、110年度執更字
第2764號執行之指揮，聲明異議，本院裁定如下：
    主    文
聲明異議駁回。
    理    由
一、聲明異議意旨如附件「聲明異議狀」。
二、受刑人或其法定代理人或配偶，以檢察官執行之指揮為不當
    者，得向諭知該裁判之法院聲明異議；法院應就異議之聲明
    裁定之，刑事訴訟法第484 條、第486 條分別定有明文。又
    裁判除關於保安處分者外，於確定後執行之，刑事訴訟法第
    456 條前段亦定有明文。
三、受刑人聲明異議意旨，無非係指摘臺灣臺中地方檢察署檢察
    官110年度執更字第2764號、110年度執字第4917號執行指揮
    書違法，惟查：
㈠、受刑人前因違反毒品危害防制條例案件，分別經本院以109年
    度訴字第1032號判決判處有期徒刑7月、109年度訴字第1053
    號判決判處有期徒刑3月、109年度訴字第1632號判決判處有
    期徒刑6月、109年度訴字第1983號判決判處有期徒刑7月，
    前開4案件分別判決確定後，再經檢察官聲請定應執行刑，
    經本院以110年度聲字第1705號裁定定應執行有期徒刑1年5
    月，裁定於110年5月25日送達當時在監執行之受刑人，因檢
    察官及受刑人均未抗告，業於110年5月31日確定。檢察官並
    依據前開確定裁定，換發指揮書為110年度執更字第2764號
    。則檢察官既然係依確定之定執行刑裁定而換發執行書，此
    一執行指揮即無違法之處。
㈡、受刑人另主張應該將臺中地檢110年度執字第4917號執行指揮
    書註銷，然受刑人前因於108年1月6日12時許施用第一級毒
    品，經本院以109年度訴字第1983號判決判處有期徒刑7月，
    判決於110年2月22日送達當時在監執行之受刑人，因檢察官
    及受刑人均未上訴，判決因而於110年3月16日確定，檢察官
    依據前開確定判決，核發110年度執字第4917號指揮書，執
    行前開確定判決，自無違法可言。
㈢、受刑人另稱本院110年度聲字第1842號裁定撤銷其執行指揮，
    理由是受刑人所犯吸食毒品案件被觀察勒戒保安處分吸收無
    須徒增徒刑等語。然本院110年度聲字第1842號裁定固然將
    臺灣臺中地方檢察署檢察官110年度執癸字第6285號執行指
    揮書撤銷，但撤銷之理由，是因為檢察官執行尚未確定之本
    院109年度中簡字第3487號，受刑人所稱「吸食毒品案件被
    觀察勒戒保安處分吸收無須徒增徒刑」等語，只是其於本院
    110年度聲字第1842號之「聲明異議意旨」，並非法院裁定
    之理由，此部分主張，容有誤會。至於受刑人如認為前開已
    經確定之判決有何違法之處，亦應尋再審或非常上訴程序處
    理。除非確定判決有經前開特別救濟程序而變更，否則檢察
    官依法執行確定判決並核發指揮書，尚無違法可言，附此敘
    明。
四、綜上，本件檢察官執行之指揮，並無違法之處，本案聲明異
    議，屬無理由，應予駁回。爰依刑事訴訟法第486條，裁定
    如主文。　　　　
中　　華　　民　　國　　111 　年　　8 　　月　　8 　　日
                  刑事第二庭    法  官  徐煥淵
以上正本證明與原本無異。
如不服本裁定，應於收受送達後5日內向本院提出抗告狀。（應
附繕本）
　　　　　　　　　　　　　　　　書記官　陳麗靜　　　　　　　
中　　華　　民　　國　　111 　年　　8 　　月　　8 　　日